---
title: "Practica1_AD"
format: html
Asignatura: Análisis de datos
Grado: Matemáticas
Profesora: Irene María García Mosquera
Participantes: Álvaro Velasco Sobrino, Carlos Bayés Liébana, Miquel Rivas Vanrell
---

```{r}
#| echo: false
```

En este documento se presenta un análisis exploratorio de los datos Alumnos matriculados. Sexo, dedicación y procedencia. Curso 2024-2025. Universidad de Zaragoza

(https://datos.gob.es/es/catalogo/u02100001-alumnos-matriculados-sexo-dedicacion-y-procedencia-curso-2024-2025-universidad-de-zaragoza)

## En este trabajo

Se presenta un análisis exploratorio de los datos que contendrá:
1-Presentación de los datos 
2-Análisis de las medidas en su tendencia central 
3-Análisis de la variabilidad 
4-Gráficos 
5-Conclusiones

## Presetación de los datos:

```{r}
datos = read.table("datos_practica1.csv", sep=";", head=TRUE)
head(datos)
```

Quitamos la primera y la última columna porque son redundantes:

```{r}
datos = datos[3:ncol(datos)-1]
head(datos)
```

A continuación, le quitamos los datos vacíos:

```{r}
datos = na.omit(datos)
```

# Descripción de las variables:
En total tenemos 10 variables a analizar, las cuales son:
1 - Localidad: Provincia de la que viene el estudiante.
2 - Tipo centro: Naturaleza del centro en al que acude el estudiante (centro adscrito, facultad, o escula universitaria).
3 - Centro: Centro educativo donde el estudinte realizó los estudios.
4 - Estudio: Nombre del estudio que realiza el estudiante.
5 - Tipo estudio: Clasificación del grado que realiza el estudiante (Grado, máster, doctorado y movilidad de entrada).
6 - Nombre CCAA alumno: Comunidad auntónoma de la que proviene el estudiante.
7 - Sexo: Género del estudiante.
8 - Movilidad salida: Denota si el estudiante ha realizado algún programa de movilidad en el extranjero.
9 - Dedicación: Jornada laboral del estudiante.
10 - Alumnos matriculados: Cantidad de estudiantes matriculados según las variables anteriores.


## Análisis de los datos
Como podemos observar, (exceptuando la última variable), se observan datos cualitativos. Por ello, para analizar sus tendencias, haremos uso de las frecuencias , la moda y uso de gráficos en la siguiente sección.

Convertimos las variables cualitativas en factores para trabajar con ellas:

```{r}
datos$LOCALIDAD = as.factor(datos$LOCALIDAD)
datos$TIPO_CENTRO = as.factor(datos$TIPO_CENTRO)
datos$CENTRO = as.factor(datos$CENTRO)
datos$ESTUDIO = as.factor(datos$ESTUDIO)
datos$TIPO_ESTUDIO = as.factor(datos$TIPO_ESTUDIO)
datos$NOMBRE_CCAA_ALUMNO = as.factor(datos$NOMBRE_CCAA_ALUMNO)
datos$SEXO = as.factor(datos$SEXO)
datos$MOVILIDAD_SALIDA = as.factor(datos$MOVILIDAD_SALIDA)
datos$DEDICACION = as.factor(datos$DEDICACION)
```

#Localidad
Tomamos la variable de localidad ya que es con la que vamos a trabajar:

```{r}
Localidad=datos$LOCALIDAD
```

